最高法院刑事判決　　　　　　　　　　　　　　　九十一年度台上字第一七七四號
　　上　訴　人　甲○○
右上訴人因業務過失致人於死案件，不服台灣高等法院中華民國九十一年元月四日第
二審判決（九十年度交上訴字第一七九號，起訴案號：台灣士林地方法院檢察署九十
年度調偵字第六號），提起上訴，本院判決如左：
    主  文
上訴駁回。
    理  由
按刑事訴訟法第三百七十七條規定，上訴於第三審法院，非以判決違背法令為理由，
不得為之。是提起第三審上訴，應以原判決違背法令為理由，係屬法定要件。如果上
訴理由狀並未依據卷內訴訟資料，具體指摘原判決不適用何種法則或如何適用不當，
或所指摘原判決違法情事，顯與法律規定得為第三審上訴理由之違法情形，不相適合
時，均應認其上訴為違背法律上之程式，予以駁回。本件原判決綜合調查證據之結果
，認上訴人甲○○犯有刑法第二百七十六條第二項從事業務之人，因業務上之過失致
人於死罪之事實，因而撤銷第一審之科刑判決，改判仍論上訴人以上開罪名，並以上
訴人係自首，依刑法第六十二條前段規定減輕其刑後，量處有期徒刑玖月，已詳認
定犯罪事實之依據及憑以認定之理由，並對上訴人否認過失之辯詞，如何不足採信，
均已依據卷內資料予以指駁及說明，從形式上觀察，原判決並無違背法令情形。按事
實之認定及證據之取捨，乃屬事實審法院之職權，合法調查所得之證據，何者為可採
，事實審法院本得參酌其他相關證據為自由之判斷，苟無違反經驗法則或論理法則，
自難指為違法。原判決依憑上訴人之供認，證人翁世桓於偵訊中之供述，原判決理由
一、二所列各項證據，與其他調查證據之結果（見原判決理由一、二），認定上訴人
確有本件犯行，摒棄不採上訴人所為否認過失之辯詞，經核其證據之取捨及證明力之
判斷於法均無不合。上訴意旨仍執陳詞，謂本件係被害人郭哲宏騎乘機車橫越雙黃線
撞擊上訴人所駕駛營業大客車所致，非上訴人所得預見，上訴人縱再加注意，亦無法
阻止死亡結果發生，自與上訴人開車超速行為無因果關係，亦與上訴人是否保持會車
安全距離無涉，上訴人無過失，況台北市政府警察局北投分局認定肇事地點屬郊外道
路，上訴人自無超速開車行為等語，係就原判決已詳為論斷與說明之事項，再事爭執
，殊非適法之第三審上訴理由。又上訴人就本件車禍之發生，如何具有過失，原判決
理由一、二已詳述其調查審認之結果，要難指為違背法令。再刑事訴訟法第三百十條
第二款規定，有罪之判決書，對於被告有利之證據不採納者，固應說明其理由。惟其
所謂對於被告有利之證據，係指該證據客觀上對論罪科刑有所影響，且對被告有利，
具有證據評價之必要性者而言。倘該證據客觀上對論罪科刑並無影響，既無為證據評
價之必要，縱未在判決理由內加以說明，亦僅係行文簡略而已。原判決既採信台北市
交通管制工程處所為不利上訴人之認定，自係摒棄台北市政府警察局北投分局所為有
利之認定，上訴人執此爭執，要難謂為適法。另按量刑之輕重，係屬事實審法院得依
職權自由裁量之事項，苟已斟酌刑法第五十七條各款所列情狀，而未逾越法定刑度，
不得遽指為違法。又判決理由是否完備，應就判決之整體觀察為綜合考量，不可擷取
其中片段，遽予評斷。本件原判決就上訴人犯罪之動機、手段、目的及犯罪情節之輕
重，已分別在事實欄明白認定，及於理由欄詳加論斷，最後明審酌其過失程度所造
成危害、並無前科、被害人與有過失、未與被害人家屬達成民事和解及犯後態度等一
切情狀，在法定刑範圍內，量處有期徒刑玖月，從形式上觀察，並無濫用量刑權限或
判決理由不備之違法情形存在，上訴人所辯其僱用人台灣汽車股份有限公司（下稱台
汽公司）係公營機構，被害人不致求償無門，台汽公司不願與被害人和解，涉及圖利
罪嫌，上訴人願以新台幣壹佰貳拾萬元與被害人家屬和解，惟因被害人家屬要求佰
捌拾萬元致調解不成立，原判決所為量刑之認定，侵害上訴人受諭知易科罰金及緩刑
之機會等情，原判決於理由三既已詳為審酌及說明，上訴意旨執此爭執，仍非適法之
第三審上訴理由。此外，上訴人徒憑己意，對原審職權之適法行使及原判決理由已詳
為論斷之事項，再事爭辯，顯與法定上訴第三審之形式要件不符，其上訴違背法律上
之程式，應予駁回。
據上論結，應依刑事訴訟法第三百九十五條前段，判決如主文。
中      華      民      國    九十一    年      四      月      三      日
                              最高法院刑事第五庭
                                  審判長法官  謝  家  鶴
                                        法官  洪  文  章
                                        法官  花  滿  堂
                                        法官  陳  世  淙
                                        法官  洪  佳  濱
      右正本證明與原本無異
                                              書  記  官
中      華      民      國    九十一    年      四      月     十九     日
